hr-HR: Hrana, piće i duhan > Prehrambeni artikli > Grickalice > Mesne grickalice: Biltong; Mesni štapići
bg-BG: Храна, напитки и тютюневи изделия > Хранителни продукти > Храни за междинна закуска > Чипс от месо: Билтонг; Месни пръчици
da: Fødevarer, drikkevarer og tobak > Fødevarer > Mellemmåltider > Tørrede kødstrimler (Jerky): Biltong; Kødstænger
fr: Alimentation, boissons et tabac > Aliments > Produits à grignoter > Viande séchée: Biltong; Bâtonnets de viande
nb: Mat, drikkevarer og tobakk > Matvarer > Snacksmat > Jerky: Biltong; Kjøttpinner
hu: Élelmiszerek, italok és dohányáru > Élelmiszertételek > Snack ételek > Jerky: Biltong; Húspálcikák
fi: Ruoka, juoma ja tupakkatuotteet > Ruokatuotteet > Välipalat > Kuivaliha: Biltong; Kuivalihatikut
en: Food, Beverages & Tobacco > Food Items > Snack Foods > Jerky: Biltong; Meat Sticks
lt-LT: Maistas, gėrimai ir tabakas > Maisto prekės > Užkandžiai > Džiovinta mėsa: Biltongas; Mėsos lazdelės
ja: 食品・飲料 > 食品 > 軽食・スナック > ジャーキー: ビルトン; ミートスティック
de: Nahrungsmittel, Getränke & Tabak > Lebensmittel > Vorspeisen & Snacks > Trockenfleisch: Biltong; Fleischsticks
ro-RO: Alimente, băuturi și tutun > Produse alimentare > Gustări > Pastramă uscată: Biltong; Bețișoare din carne
zh-CN: 饮食/烟酒 > 食品 > 零食 > 肉干: 南非肉干; 肉棒
es: Alimentación, bebida y tabaco > Alimentos > Entremeses y aperitivos > Cecina: Biltong; Palitos de carne
el: Τρόφιμα, ποτά & προϊόντα καπνού > Είδη διατροφής > Τροφές σνακ > Αποξηραμένα κρέατα: Μπίλτονγκ; Στικς κρέατος
pt-BR: Alimentos, bebidas e tabaco > Alimentos > Aperitivos e petiscos > Carne seca: Biltong; Palitos de carne
sv: Mat, dryck och tobak > Livsmedel > Snacks > Torkat kött: Biltong; Köttsticks
sk-SK: Potraviny, nápoje a tabakové výrobky > Potraviny > Slané pochutiny > Sušené mäso: Biltong; Mäsové tyčinky
nl: Eten, drinken en tabak > Voedselitems > Voorgerechten en snacks > Jerk: Biltong; Vleessticks
zh-TW: 食物、飲料和菸草 > 食品 > 零食 > 肉乾: 南非肉乾; 肉條
pl: Żywność, napoje i tytoń > Żywność > Przekąski > Suszone mięso: Biltong; Kabanosy i paluszki mięsne
sl-SI: Hrana, pijača in tobak > Prehrambeni izdelki > Prigrizki > Sušeno meso: Biltong; Mesne palčke
it: Cibo, bevande e tabacco > Alimenti > Stuzzichini e snack > Carne essiccata: Biltong; Bastoncini di carne
vi: Thực phẩm, đồ uống và thuốc lá > Hàng thực phẩm > Thức ăn nhẹ > Thịt khô: Thịt khô biltong; Snack thịt dạng que
pt-PT: Comida, bebidas e tabaco > Artigos alimentares > Snacks > Carne desidratada: Biltong; Palitos de carne
cs: Jídlo, pití a tabák > Potraviny > Svačiny a pochutiny > Sušené maso: Biltong; Masové tyčinky
ko: 식품/음료/담배 > 식품 > 간식 > 육포: 빌통; 미트 스틱
ru: Продукты, напитки и табачные изделия > Пищевые продукты > Снеки > Джерки: Билтонг; Мясные палочки
th: อาหาร เครื่องดื่ม และยาสูบ > รายการอาหาร > อาหารว่าง > เนื้ออบแห้ง: บิลตอง; เนื้อแท่ง
tr: Yiyecek, İçecekler ve Tütün Mamülleri > Yiyecek Çeşitleri > Atıştırmalıklar > Kurutulmuş Et: Biltong; Çubuk etler